# 影视行业一揽子交易问题

提问人：Lois2020 时间：2019-01-15 08:54:17
陈版，求教如下问题：企业是影视文化行业，与电视台合作制作节目，电视台给予制作费 5500 万，同时电视台要求企业必须保证电视台达到一定的广告收入，即必须支付不低于 6000 万的广告费。项目分配的原则： 1 、电视台授权保底收益 250 万 +150 万收视预备金； 2 、电视台支付制作费； 3 、电视台支付剩余利润； 4 、前一项未结算完毕后一项不执行，第一项不能得到满足时，企业必须补足电视台 400 万，含 150 万收视预备金。电视台不保证企业实际能获取的广告收入作任何担保。节目的版权归企业所有，电视台有首轮播映权。海外版权归双方所有。
问题：节目制作与广告购买是否构成一揽子交易？如果不构成一揽子交易，节目制作与广告购买分开处理，节目制作收入对应节目制作成本，广告费按照计划收入法结转成本，是否合理？

回答人：chenyiwei
总体上看，节目制作是企业主导的，电视台出资，获得保底的广告收益。相关风险明显更集中于企业。所以由于各方收益、风险承担的不对等，故不属于合营安排。
该节目的制作成本应在企业核算，收到电视台支付的出资款作为负债处理。
分配给电视台的收益（含承诺的保底收益）计入成本。

提问人：Lois2020 时间：2019-01-15 21:21:19
陈老师，目前节目的制作成本都是在企业核算，这点没有什么疑问。我比较有疑虑的是：
1 、收到电视台支付的出资款作为负债处理，那企业的收入就只有未来将广告资源售出实现的收入？而成本将两部分组成：制作成本 + 支付给电视台的广告费（入存货）。
但就制作成本而言，电视台支付的制作费都是高于企业的实际制作成本的，且电视台很少会支付制作费，大部分用广告费抵。
2 、企业消耗广告资源需要一定的时间，起码 1-2年，甚至三年。如此一来，广告资源的变现按照预计收入比例法确认？而广告资源的变现要涵盖制作成本和广告费的支出，一般是非常困难的，如此一来，节目无疑是亏损的。这样的收入成本结构合理吗？

回答人：chenyiwei
还是建议将该类业务模式下的盈利方式梳理清楚，特别是公司靠什么盈利。